【裁判字號】    95,毒抗,505
【裁判日期】    951124
【裁判案由】    毒品危害防制條例
【裁判全文】
臺灣高等法院刑事裁定                 95年度毒抗字第505號
抗  告  人
即  被  告  甲○○
                    （現因另案於台灣桃園女子監獄執行中）
上列被告因違反毒品危害防制條例案件，不服臺灣桃園地方法院
，中華民國95年10月4日所為裁定（95年度毒聲字第1477號）提
起抗告，本院裁定如下：
    主  文
抗告駁回。
    理  由
一、按犯毒品危害防制條例第10條之罪者，檢察官應聲請法院裁
    定，令被告入勒戒處所觀察、勒戒，其期間不得逾二月，同
    條例第20條第1項定有明文。
二、經查，抗告人即被告甲○○雖否認有施用毒品犯行，然被告
    於95年7月13日，經臺灣桃園女子監獄新收入監採集之尿液
    ，經送昭信科技股份有限公司以氣相層析質譜分析法檢驗結
    果，確呈安非他命、甲基安非他命陽性反應，有昭信科技股
    份有限公司出具之尿液檢驗報告一紙附卷可稽。次查，安非
    他命經口服投與後，約百分之70於20小時內自尿中排出，約
    百分之90於96 小時內自尿中排出，如僅憑尿液中呈安非他
    命陽性反應，並無法確實推算吸食時間距採集時間之長短，
    惟依上述資料推斷，最長可能不會超過四日，有行政院衛生
    署藥物食品檢驗局81藥檢壹字第001156號函可憑。再查，以
    氣相層析質譜儀之方法作藥物及其代謝產物之定性及定量分
    析檢驗者，幾乎不會有偽陽性反應產生，亦即如尿液中未含
    有煙毒之反應者，即不可能產生因藥物所引起之偽陽性反應
    ，亦有行政院國軍退除役官兵輔導委員會榮民總醫院83年4
    月7日（83）北總內字第03039號函可參。被告於新收入監時
    採其尿液經送請昭信科技股份有限公司以氣相層析質譜儀檢
    驗結果，呈安非他命、甲基安非他命陽性反應，既已如前述
    ，則被告於為警詢中採尿回溯96小時內之某時，在不詳處所
    ，有施用第二級毒品甲基安非他命之事實，自堪認定。原法
    院據檢察官之聲請，依毒品危害防制條例第20條第1項及觀
    察勒戒處分執行條例第3條第1項，裁定令被告入勒戒處所施
    以觀察、勒戒。經核於法並無不合。
四、被告之抗告意旨雖以：根據憲法第8條第1項，再附上伊對被
    採集尿液同意之聲明之下，根本不該有此尿液檢驗報告為證
    據云云。惟查，被告於檢察官偵查中已供陳：（問：對採尿
    過程有無意見？）過程沒有意見，是伊自己的尿液且自己封
    瓶的，但伊被採尿應是用作健康檢查不應作毒品成分測試等
    語（見偵查卷）；顯見臺灣桃園女子監獄對新收人犯採集尿
    液及過程並無不法。至於，被告所陳「伊被採尿應是用作健
    康檢查不應作毒品成分測試」乙節，僅係被告個人之意見，
    並不影響對被告採尿之合法性。抗告意旨執前詞指摘原法院
    裁定不當，為無理由，抗告應予駁回。
據上論斷，應依刑事訴訟法第412條，裁定如主文。
中    華    民    國    95    年    11    月    24    日
                  刑事第十庭    審判長法  官  劉景星
                                      法  官  陳志洋
                                      法  官  陳博志
以上正本證明與原本無異。
不得再抗告。
                                      書記官  陳嘉文
中    華    民    國    95    年    11    月    28    日


司法院資訊處製作；財團法人民間司法改革基金會備份。
